【裁判字號】    89,毒抗,675
【裁判日期】    890623
【裁判案由】    毒品危害防制條例
【裁判全文】
臺灣高等法院刑事裁定                    八十九年度毒抗字第六七五號
    抗  告  人  甲○○
    即  被  告
右列抗告人因違反毒品危害防制條例案件，不服臺灣臺北地方法院八十九年度毒聲字
第一五三三號，中華民國八十九年六月二十三日之裁定（聲請案號：臺灣臺北地方法
院檢察署八十九年度聲觀字第九０四號、八十九年度毒偵字第一七四０號），提起抗
告，本院裁定如左：
    主      文
抗告駁回。
    理      由
一、檢察官聲請意旨略以：被告甲○○於民國八十九年二月二日晚上六時許回溯七十
    二小時內，在臺北市○○區○○街六十巷三十二弄五號住處施用第二級毒品安非
    他命。嗣於八十九年二月二日晚上六時許，經警在住處實施搜索並採集其尿液送
    驗呈安非他命陽性反應，而查獲其有毒品危害防制條例第十條第二項之施用第二
    級毒品罪犯行，因此聲請裁定將被告送勒戒處所觀察、勒戒。原法院則以：被告
    於警訊時雖否認其有施用毒品之行為，並供稱其於最近一星期內有服用腎尿道結
    石及陽痿藥物之情事；然其於八十九年二月二日下午五時許至晚上六時許間，由
    警實施搜索採得其尿液送驗，經臺北市立療養院以「酵素免疫分析法」及「薄層
    層析法」初步檢驗之結果，為安非他命陽性反應，再經廣益醫事檢驗所以「ＥＩ
    Ａ酵素免疫分析法」初步檢驗，並以「氣相層析質譜儀法」確認檢驗之結果，亦
    為安非他命及甲基安非他命陽性反應，此有臺北市立療養院煙毒尿液檢驗報告書
    及廣益醫事檢驗所濫用藥物檢驗報告等各一紙附卷足憑。又尿液中檢出安非他命
    陽性反應，其非法吸用時間距採尿時，最長不會超過四日；而非法吸用安非他命
    經由尿液篩檢出陽性反應，其初步之免疫分析法雖會誤將服用類交感神經劑所呈
    之交互反應視為安非他命陽性反應，然再經由氣相層析質譜儀分析法之確認檢驗
    ，則可排除藥物之偽陽性，故嫌犯因施用甲基安非他命以外之藥物後所採尿液，
    以法務部調查局所採之氣相層析質譜儀檢驗法可清楚分辨，不致鑑定為甲基安非
    他命反應，此有行政院衛生署藥物食品檢驗局八十一年二月八日（）藥檢壹字
    第００一一五六號函及法務部調查局第六處（）發技一字第一九六０號函等影
    本各一紙附卷可憑，足認被告確於八十九年二月二日採尿溯及前九十六小時內，
    在不詳處所施用第二級毒品安非他命之犯行，其於警訊中否認有施用毒品之犯行
    ，顯係卸責之詞，殊無足採，爰依毒品危害防制條例第二十條第一項及觀察勒戒
    處分執行條例第三條第一項、第二項規定，裁定將被告送勒戒處所觀察、勒戒。
二、抗告意旨略以：員警前於八十九年二月二日晚間六時許，在被告住處並未搜得安
    非他命，經員警表示為求證被告有無施用安非他命之嫌疑，被告始同意由員警採
    集尿液，而被告從未曾施用任何毒品，對於尿液中為何呈現安非他命陽性反應乙
    節，被告深感不解云云。
三、經查，原法院以被告尿液經篩驗及確認鑑定結果，確有甲基安非他命反應，再參
    酌施用毒品者所採集尿液檢驗之經驗法則，認被告施用安非他命行為事證明確，
    而裁定將被告送入勒戒處所為觀察勒戒，經核並無不當或違法，被告徒執右揭理
    由提起抗告，為無理由，應予駁回。
據上論斷，應依刑事訴訟法第四百十二條裁定如主文。
中    華    民    國      八十九      年      七      月     三十一     日
                            臺灣高等法院刑事第十七庭
                                審判長法  官  陳  正  雄
                        法  官  許  錦  印
                                      法  官  林  勤  純
右正本證明與原本無異。
不得再抗告。
                                      書記官  賴  思  華
中    華    民    國      八十九      年      八      月       三       日


司法院資訊處製作；財團法人民間司法改革基金會備份。
